【裁判字號】    98,聲,314
【裁判日期】    980403
【裁判案由】    限期行使權利
【裁判全文】
臺灣臺南地方法院民事裁定               98年度聲字第314號
聲  請  人  甲○○
相  對  人  乙○○
            丁○○
            辛○○
                          CA.
            己○○
            壬○○○○○○○○.
                        之1號.
            戊○○
            丙○○
            庚○○
            癸○○
                        號
上列當事人間因本院94年度存字第1553號擔保提存事件，聲請人
聲請通知相對人限期行使權利，本院裁定如下：
    主  文
聲請駁回。
聲請程序費用由聲請人負擔。
    理  由
一、本件聲請意旨略以：本件聲請人前遵本院94年度裁全字第24
    98號民事假扣押裁定（債務人沈俊男）為擔保假扣押，曾提
    供新臺幣10萬元為擔保金，並以本院94年度存字第1553號擔
    保提存事件提存後，聲請執行假扣押債務人之財產。茲因訴
    訟終結，爰依民事訴訟法第104條第1項第3款後段之規定，
    聲請法院通知相對人限期行使權利等語。
二、按訴訟終結後，供擔保人得聲請法院通知受擔保利益人於一
    定期間內行使權利，並向法院為行使權利之證明，民事訴訟
    法第104條第1項第3款後段定有明文。前開規定，於其他依
    法令供訴訟上之擔保者準用之，固為同法第106條所規定。
    惟查：
(一)、聲請人主張伊前遵本院94年度裁全字第2498號民事假扣押裁
    定（債務人沈俊男）為擔保假扣押，曾提供新臺幣10萬元為
    擔保金，並以本院94年度存字第1553號擔保提存事件提存後
    ，聲請執行假扣押債務人之財產之事實，雖經本院依職權調
    取本院94年度裁全字第2498號（含94年度執全字第1388號）
    保全程序卷及本院94年度存字第1553號提存卷核閱無誤，堪
    信為真實。
(二)、然查，本院94年度裁全字第2498號民事假扣押裁定債務人沈
    俊男已於民國95年2月21日死亡，而其繼承人即相對人乙○
    ○、丁○○、辛○○、己○○、壬○○○○○○○○、戊○
    ○、丙○○、庚○○、癸○○均已拋棄繼承，有本院95年度
    繼字第461號家事法庭函附於前開保全程序卷可稽，是則聲
    請人聲請通知相對人限期行使權利，於法即有未合，應予駁
    回。至於被繼承人沈俊男財產上之一切權利義務，應由其遺
    產管理人即財政部國有財產局台灣南區辦事處台南分處管理
    ，有本院95年度財管字第27號及95年度家抗字第62號民事裁
    定附於前揭保全程序卷可按，附此敘明。
三、依民事訴訟法第95條、第78條，裁定如主文。
中    華    民    國    98    年    4     月    3     日
                  民事第三庭    法  官  張季芬
上為正本係照原本作成。
如對本裁定抗告須於裁定送達後10日內向本院提出抗告狀，並應
繳納抗告費新台幣1000元。
中    華    民    國    98    年    4     月    3     日
                                書記官  顏惠華


司法院資訊處製作；財團法人民間司法改革基金會備份。
